臺灣桃園地方法院刑事判決　　　　　　　　　　　　　　九十一年度交易字第九號
　　公　訴　人　臺灣桃園地方法院檢察署檢察官
　　被　　　告　甲○○
右列被告因公共危險等案件，經檢察官聲請以簡易判決處刑（聲請案號：九十年度偵
字第一三三四四號），本院認為不宜，經改用通常程序審理、判決如左：
    主      文
甲○○服用酒類不能安全駕駛動力交通工具而駕駛，處拘役參拾日，如易科罰金，以
參佰元折算壹日。
被訴過失傷害部分公訴不受理。
    事      實
一、甲○○明知汽車駕駛人服用酒類後不能安全駕駛動力交通工具者，不得駕車，竟
    於民國（下同）九十年八月二日，自中午十二時三十分至下午二時三十分，與友
    人在新竹縣湖口鎮之餐廳飲用高梁酒後，已呈現語無倫次、說話含糊不清、意識
    模糊注意力無法集中及多話等之酒醉現象（惟尚未達心神喪失或精神耗弱之程度
    ），而不能安全駕駛動力交通工具，竟仍駕駛車號Ｖ７－０４２１號自用小客車
    ，沿楊梅鎮○○街往新屋方向行駛。迨於同日下午四時二十分許，行至該街與中
    正路交口前，適有由乙○○駕駛之Ｒ４－７６３２號自用小客車自對向駛來，甲
    ○○因飲酒過量致判斷力、操控車輛之能力均劣於平時，且視線模糊不清，竟與
    乙○○所駕駛之前揭自用小客車發生擦撞，造成乙○○臉部撕裂傷之傷害（過失
    傷害部分業據告訴人宋松勉於言詞辯論終結前撤回告訴）。經警據報前往處理，
    並對甲○○施以酒精呼氣濃度檢測，結果測定值高達零點八九Ｍ／ＧＬ。
二、案經被害人乙○○訴由及桃園縣警察局楊梅分局報請臺灣桃園地方法院檢察署檢
    察官偵查起訴。
    理      由
壹、有罪部分：
一、前開事實，業經被告甲○○於警局訊問及本院審理中坦白承認。並與告訴人乙○
    ○在警訊中所述情節相吻合。此外，又有刑法第一百八十五條之三案件測試觀察
    紀錄表、桃園縣警察局舉發違反道路交通管理事件通知單、測定值高達零點八九
    Ｍ／ＧＬ之酒精測試報告、桃園縣警察局道路交通事故調查報告表及駕駛執照各
    乙件在卷足憑。按酒精呼氣濃度達每公升○‧五五毫克或血液濃度達百分之○‧
    一一以上，肇事率為一般人十倍以上，參考德國、美國標準，應認為已達不能安
    全駕駛之標準，有法務部八十八年五月十八日法八八檢字第一六六九號函可資參
    照。另依照交通部運輸研究所七十九年八月對駕駛人行為之研究（酒醉駕車對駕
    駛行為之分析研究）指出，吐氣每公升酒精含量零點二五ＭＧ等於血液中酒精濃
    度（Blood  Alcohol Concentration簡稱BAC）百分之零點零五（亦即每100ＭＬ
    血液中含50ＭＧ酒精），而(一) BAC到達百分之0.03至百分之0.05時，對駕駛能力
    之影響為：多數駕駛人心境逐漸變幻不定、視覺與反應靈敏性減弱、對速度及距
    離的判斷力差。對心理行為之影響為：觀察力逐漸欠缺、心情漸趨輕鬆、自信心
    增加、多話、精神狀況處於陶醉感。(二) BAC到達百分之0.05至百分之0.08時，對
    駕駛能力之影響為：反應遲純、駕駛能力受損、遲而不決或決而不行。對心理行
    為之影響為：情緒鬆弛、感情與行為趨向誇張、肌肉不協調、精神處於興奮狀態
    。(三) BAC到達百分之0.08至百分之0.15時，對駕駛能力之影響為：判斷力嚴重受
    到影響、能與精神協調受損、駕駛之體能困難增加。對心理行為之影響為：產生
    情緒異常現象、步伐不平穩、言語不清、反應惡劣、記憶及判斷力受損、精神處
    於錯亂狀態。(四) BAC超過百分之0.15，對駕駛人能力之影響為：無法開車。對心
    理行為之影響為：爛醉如泥、失去知覺可能致死、精神處於昏睡狀態。本件被告
    肇事後經警測試其吐氣所含酒精濃度已達零點八九ＭＧ／Ｌ，已如前述，相當於
    BAC百分之0.178。且其酒後駕駛於一般道路中竟撞及停佇待轉之車輛肇事，並於
    肇事後酒測時呈現語無倫次、說話含糊不清、意識模糊注意力無法集中及多話等
    之酒醉現象，有前開測試觀察紀錄表記載可憑。足見其因飲酒所引起之生理作用
    已達無法正確辨識道路狀況，而不能安全駕駛動力交通工具之狀態。從而被告之
    自白自信與事實相符，其犯行已足可認定。
二、核被告甲○○所為，係犯刑法第一百八十五條之三之服用酒類不能安全駕駛交通
    動力工具而駕駛罪。爰審酌被告並無前科，素行甚佳，及其犯罪之動機、手段、
    所生之危害、已與被害人達成和解賠償及坦承犯行態度良好等一切情狀，量處如
    主文所示之刑，並諭知易科罰金之折算標準，以資懲儆。
貳、不受理部分：
一、按告訴乃論之罪，告訴人於第一審辯論終結前得撤回其告訴；又告訴經撤回者，
    法院應諭知不受理之判決，刑事訴訟法第二百三十八條第一項、第三百零三條第
    三款分別定有明文。
二、本件公訴意旨另以：被告甲○○飲酒後於駕駛Ｖ７０４２１號自小客車，沿楊梅
    鎮○○街往新屋方向行駛，於九十年八月二日下午四時二十分許，行至該街與中
    正路交口前，應注意並能注意車輛行經無號誌之交岔路口，應減速慢行，作隨時
    停車之準備，竟因酒醉疏未注意減速慢行，致與對向由乙○○駕駛之Ｒ４７６３
    ２號自小客車發生碰撞，造成乙○○臉部撕裂傷之傷害，因認被告此部分涉犯刑
    法第二百八十四條第一項之罪嫌。
三、查公訴人起訴被告所犯刑法第二百八十四條第一項前段之過失傷害罪，依同法第
    二百八十七條前段之規定，須告訴乃論，茲據告訴人乙○○於言詞辯論終結前到
    庭撤回告訴，有和解書乙件在卷及本院中壢簡易庭九十年十二月二十日訊問筆錄
    可稽。依照首開說明，爰依法諭知本件被告被訴過失傷害部分不受理之判決。
據上論斷，應依刑事訴訟法第二百九十九條第一項前段、第三百零三條第三款，刑法
第一百八十五條之三、第四十一條第一項前段，罰金罰鍰提高標準條例第二條，判決
如主文。
本案經檢察官邱曉華到庭執行職務。
中      華      民      國      九十一      年     二     月     六     日
                                  臺灣桃園地方法院交通法庭
                                  法      官    江  德  民
右正本證明與原本無異。
如不服本判決，應於判決送達後十日內向本院提出上訴狀( 應附繕本 )，上訴於
臺灣高等法院。
                                  書  記  官    李  劍  龍
中      華      民      國      九十一      年     二     月    十八    日
附論罪科刑依據之法條：
刑法第一百八十五條之三
服用毒品、麻醉藥品、酒類或其他相類之物，不能安全駕駛動力交通工具而駕駛者，
處一年以下有期徒刑、拘役或三萬元以下罰金。
